臺灣高等法院刑事裁定
109年度聲字第3826號
聲  請  人  臺灣高等檢察署檢察官
受  刑  人  羅國廸



上列聲請人因受刑人數罪併罰有二裁判以上，聲請定其應執行之
刑（109年度執聲字第1931號），本院裁定如下：
    主  文
羅國廸犯如附表所示各罪所處之刑，應執行有期徒刑伍年伍月。
    理  由
一、聲請意旨略以：受刑人羅國廸因詐欺等數罪，先後經判決確
    定如附表，應依刑法第53條、第51條第5款規定，定其應執
    行之刑，爰依刑事訴訟法第477條第1項聲請裁定等語。
二、按裁判確定前犯數罪者，併合處罰之。但有下列情形之一者
    ，不在此限：一、得易科罰金之罪與不得易科罰金之罪。二
    、得易科罰金之罪與不得易服社會勞動之罪。三、得易服社
    會勞動之罪與不得易科罰金之罪。四、得易服社會勞動之罪
    與不得易服社會勞動之罪。前項但書情形，受刑人請求檢察
    官聲請定應執行刑者，依第51條規定定之；數罪併罰，有二
    裁判以上者，依刑法第51條之規定，定其應執行之刑；又宣
    告多數有期徒刑者，於各刑中之最長期以上，各刑合併之刑
    期以下，定其刑期。但不得逾30年，刑法第50條、第53條及
    第51條第5款分別定有明文。次按刑事訴訟法第370條第2項
    、第3項，已針對第二審上訴案件之定應執行之刑，明定有
    不利益變更禁止原則之適用；而分屬不同案件之數罪併罰，
    倘一裁判宣告數罪之刑，曾經定其執行刑，再與其他裁判宣
    告之刑定其執行刑時，在法理上亦應同受此原則之拘束（最
    高法院103年度第14次刑事庭會議決議意旨參照）。再按數
    罪併罰中之一罪，依刑法規定得易科罰金，若因與不得易科
    罰金之他罪合併處罰結果而不得易科罰金時，原可易科罰金
    部分所處之刑，自亦無庸為易科折算標準之記載（司法院釋
    字第144號解釋意旨參照）。
三、經查：本件受刑人羅國廸因詐欺等數罪，先後經判決確定如
    附表所示之刑，有附表所示各罪刑事判決及本院被告前案紀
    錄表各1份在卷可憑（聲請書附表受刑人姓名誤載為羅國迪
    ，應更正為受刑人羅國廸）。上開各罪均係在附表編號1所
    示之罪判決確定前所犯，且本院為犯罪事實最後判決之法院
    。其中附表編號2所示之罪係處得易科罰金之刑，附表編號1
    、3所示之罪係處不得易科罰金之刑，合於刑法第50條第1項
    但書第1款之情形，依刑法第50條第2項規定，須經受刑人請
    求檢察官聲請定其應執行刑，始得依刑法第51條規定定之。
    本件受刑人業已請求檢察官就附表所示之罪，聲請合併定應
    執行刑，此有臺灣桃園地方法院檢察署調查受刑人是否聲請
    定應執行刑調查表1份在卷可稽，是本件聲請人聲請定應執
    行刑，本院審核認為正當。
四、爰參酌附表所示各罪宣告刑總和上限、各刑中最長期，及附
    表編號1至2所示各罪所處之刑，曾經裁定定應執行有期徒刑
    3年2月確定。並審酌受刑人所犯如附表所示各罪均為詐欺罪
    ，犯罪時間係於104年3月至同年4月間，相隔不久，犯罪類
    型、行為態樣、手段、動機均相似，於併合處罰時，責任非
    難重複程度較高，然亦應斟酌每次詐欺、加重詐欺犯行各侵
    害不同被害人之不同財產法益，並審酌其犯罪情節、行為次
    數，另兼衡受刑人犯數罪所反應出的人格特性、實現刑罰經
    濟的功能等，就其所犯附表所示各罪為整體非難評價，定如
    主文所示之應執行刑。又受刑人所犯附表編號2所示之罪雖
    係處得易科罰金之刑，然因與附表編號1、3所示之罪判處不
    得易科罰金之刑合併定其應執行刑，自亦無庸為易科罰金折
    算標準之記載。
五、末按數罪併罰之案件，其各罪判決均係宣告刑，並非執行刑
    ，縱令各案中一部分犯罪之宣告刑在形式上已經執行，仍應
    依法聲請犯罪事實最後判決之法院裁定，然後再依所裁定之
    執行刑，換發指揮書併合執行。本件受刑人所犯如附表編號
    1至2所示之罪所處之有期徒刑，雖已因假釋期滿未經撤銷視
    為執行完畢，然其與附表編號3所示之罪既合於數罪併罰之
    要件，依前揭說明，仍應就各罪所處之刑，合併定其應執行
    刑，至於附表編號1至2所示已執行之有期徒刑，僅係就所定
    應執行刑執行時之折抵問題，附此敘明。
據上論斷，應依刑事訴訟法第477條第1項，刑法第50條第2項、
第53條、第51條第5款，裁定如主文。 
中　　華　　民　　國　　109 　年　　9 　　月　　30　　日
                  刑事第七庭    審判長法　官  孫惠琳
　　　　　　　　　　　　　　　　　　　法　官  張育彰
　　　　　　　　　　　　　　　　　　　法　官  王惟琪
以上正本證明與原本無異。
如不服本裁定，應於裁定送達後五日內向本院提出抗告書狀。
                                      書記官  呂修毅
中　　華　　民　　國　　109 　年　　9 　　月　　30　　日
附表：
編號  1 2 3 罪名  詐欺 詐欺 詐欺 宣告刑  有期徒刑8月，58次 （定應執行刑為有期徒刑2年6月） 有期徒刑2月，16次 （定應執行刑為有期徒刑10月） 有期徒刑1年2月，66次 （定應執行刑為有期徒刑2年9月） 犯罪日期  104/03/20~104/04/09 104/03/20~104/04/09 104/03/17~104/04/06 偵查(自訴) 機關年度案號  新竹地檢104年度偵字第5779號 新竹地檢104年度偵字第5779號 桃園地檢104年度偵字第13902號 最後 事實審 法院 本院 本院 本院  案號 104年度上訴字第3211號 104年度上訴字第3211號 108年度上訴字第1405號  判決日期 105/02/04 105/02/04 108/10/03 確定 判決  法院 最高法院 最高法院 最高法院  案號 105年度台上第2612號 105年度台上第2612號 109年度台上字第322號  判決 確定日期 105/10/13 105/10/13 109/01/08 是否得為易科罰金之案件  否 是 否 備註  新竹地檢105年度執字第5396號 新竹地檢105年度執字第5397號 桃園地檢109年度執字第3588號   編號1、2已定應執行刑為有期徒刑3年2月（已假釋結束）